pl: Sprzęt sportowy > Rekreacja na świeżym powietrzu > Kolarstwo > Odzież i akcesoria dla rowerzystów: Akcesoria do pedałów zatrzaskowych; Wpinane buty rowerowe; Rękawiczki rowerowe; Części i akcesoria do hełmów rowerowych; Kaski rowerowe; Ochraniacze rowerowe; Pokrowce na buty rowerowe; Plecaki rowerowe i bukłaki; Rowerowa bielizna termoaktywna; Czapki i nakrycia głowy na rower; Okulary rowerowe; Kurtki i kamizelki rowerowe; Koszulki rowerowe; Buty do jazdy na rowerze; Rowerowe spodenki i szorty z szelkami; Skarpetki rowerowe; Rowerowe spodnie i legginsy z szelkami
fi: Urheilutarvikkeet > Ulkoharrasteet > Pyöräily > Pyöräilyvaatteet ja -asusteet: Polkupyörän klossien tarvikkeet; Polkupyörän klossit; Pyöräilyhanskat; Pyöräilykypärän osat ja tarvikkeet; Pyöräilykypärät; Pyöräilysuojukset; Kengänsuojukset pyöräilyyn; Pyöräilyreput ja juomareput; Pyöräilyn alusasut; Pyöräilylakit ja -päähineet; Pyöräilylasit; Pyöräilytakit ja -liivit; Pyöräilypaidat; Pyöräilykengät; Pyöräilyshortsit ja henkselishortsit; Pyöräilysukat; Pyöräilytrikoot ja henkselitrikoot
de: Sportartikel > Outdoor-Aktivitäten > Radfahren > Fahrradbekleidung & Zubehör: Schuhplatten-Zubehör; Schuhplatten; Fahrradhandschuhe; Fahrradhelmteile und -zubehör; Fahrradhelme; Fahrrad-Schutzpolster; Fahrradüberschuhe; Fahrradrucksäcke & Trinksysteme; Fahrrad-Funktionsunterwäsche; Fahrradmützen & Kopfbedeckungen; Fahrradbrillen; Fahrradjacken & -westen; Fahrradtrikots; Radsportschuhe; Fahrradshorts & Trägershorts; Fahrradsocken; Lange Fahrradhosen & Trägerhosen
el: Αθλητικά είδη > Υπαίθριες δραστηριότητες αναψυχής > Ποδηλασία > Ένδυση & αξεσουάρ ποδηλασίας: Αξεσουάρ σφήνας ποδηλάτου; Σφήνες ποδηλάτου; Γάντια ποδηλάτου; Ανταλλακτικά & αξεσουάρ κράνους ποδηλάτου; Κράνη ποδηλάτου; Προστατευτικά επιθέματα ποδηλάτου; Καλύμματα παπουτσιών ποδηλάτου; Σακίδια πλάτης & σακίδια υδροδοσίας ποδηλασίας; Ισοθερμικά ποδηλασίας (Base Layers); Καπέλα & είδη κεφαλιού ποδηλασίας; Γυαλιά ποδηλασίας; Μπουφάν & γιλέκα ποδηλασίας; Ζέρσεϊ ποδηλασίας; Παπούτσια ποδηλασίας; Σορτς & σορτς ποδηλασίας με τιράντες; Κάλτσες ποδηλασίας; Κολάν ποδηλασίας & κολάν με τιράντες (Bib Tights)
en: Sporting Goods > Outdoor Recreation > Cycling > Cycling Apparel & Accessories: Bicycle Cleat Accessories; Bicycle Cleats; Bicycle Gloves; Bicycle Helmet Parts & Accessories; Bicycle Helmets; Bicycle Protective Pads; Bicycle Shoe Covers; Cycling Backpacks & Hydration Packs; Cycling Base Layers; Cycling Caps & Headwear; Cycling Eyewear; Cycling Jackets & Vests; Cycling Jerseys; Cycling Shoes; Cycling Shorts & Bib Shorts; Cycling Socks; Cycling Tights & Bib Tights
bg-BG: Спортни стоки > Спортни занимания на открито > Колоездене > Облекло и аксесоари за колоездене: Аксесоари за щипки за велосипеди; Шпайкове за колоездене; Велосипедни ръкавици; Части и аксесоари за велосипедни каски; Велосипедни каски; Протектори за колоездене; Калъфи за велосипедни обувки; Велосипедни раници и раници с система за хидратация; Базови дрехи за колоездене; Велосипедни шапки и аксесоари за глава; Велосипедни очила; Велосипедни якета и жилетки; Велосипедни фланелки; Обувки за колоездене; Велосипедни шорти и гащеризони; Чорапи за колоездене; Колоездачни клинове и клинове с презрамки
sv: Sportartiklar > Utomhusaktiviteter > Cykling > Cykelutrustning: Broddtillbehör för cykel; Tåstöd för cykelpedaler; Cykelhandskar; Delar och tillbehör till cykelhjälm; Cykelhjälmar; Skyddsutrustning för cykling; Cykelskoskydd; Cykelryggsäckar och vätskesystem; Underställ för cykling; Cykelkepsar och huvudbonader; Cykelglasögon; Cykeljackor och cykelvästar; Cykeltröjor; Cykelskor; Cykelbyxor och bib-shorts; Cykelstrumpor; Cykeltights och bib-tights
it: Articoli sportivi > Ricreazione outdoor > Ciclismo > Abbigliamento e accessori da ciclismo: Accessori per scarpe da ciclista; Tacchetti per scarpe da ciclismo; Guanti da ciclista; Componenti e accessori per caschi per biciclette; Caschi da bicicletta; Cuscinetti protettivi per ciclisti; Copriscarpe da ciclista; Zaini e sacche idriche da ciclismo; Intimo da ciclismo; Cappellini e copricapi da ciclismo; Occhiali da ciclismo; Giacche e gilet da ciclismo; Maglie da ciclismo; Scarpe da ciclismo; Pantaloncini e salopette corte da ciclismo; Calzini da ciclismo; Calzamaglie e salopette lunghe da ciclismo
th: อุปกรณ์กีฬา > สันทนาการกลางแจ้ง > ปั่นจักรยาน > เสื้อผ้าและอุปกรณ์ขี่จักรยาน: อุปกรณ์เสริมสำหรับคลีทจักรยาน; คลีทจักรยาน; ถุงมือจักรยาน; อุปกรณ์และชิ้นส่วนหมวกจักรยาน; หมวกจักรยาน; สนับเข่าปั่นจักรยาน; ที่หุ้มรองเท้าปั่นจักรยาน; กระเป๋าเป้และกระเป๋าน้ำสำหรับปั่นจักรยาน; เสื้อซับในสำหรับปั่นจักรยาน; หมวกแก๊ปและหมวกคลุมหัวสำหรับปั่นจักรยาน; แว่นตาปั่นจักรยาน; เสื้อแจ็กเก็ตและเสื้อกั๊กปั่นจักรยาน; เสื้อปั่นจักรยาน; รองเท้าขี่จักรยาน; กางเกงขาสั้นและกางเกงเอี๊ยมปั่นจักรยานขาสั้น; ถุงเท้าปั่นจักรยาน; กางเกงรัดรูปและกางเกงเอี๊ยมปั่นจักรยานแบบขายาว
ru: Спортивные товары > Активный отдых на открытом воздухе > Езда на велосипеде > Одежда, обувь и аксессуары для езды на велосипеде: Аксессуары для шипов для велообуви; Шипы для велообуви; Велосипедные перчатки; Детали и аксессуары для велосипедных шлемов; Велосипедные шлемы; Щитки для велосипедистов; Велосипедные бахилы; Велорюкзаки и питьевые системы; Базовые слои для велоспорта; Велокепки и головные уборы; Велоочки; Велокуртки и жилеты; Велоджерси; Велообувь; Велошорты и велотрусы с лямками; Велоноски; Велотайтсы и рейтузы с лямками
vi: Dụng cụ thể thao > Giải trí ngoài trời > Đạp xe > Trang phục đua xe đạp: Phụ kiện can giày xe đạp; Can gắn giày xe đạp; Găng tay xe đạp; Mũ bảo hiểm & Phụ kiện xe đạp; Mũ bảo hiểm xe đạp; Đệm bảo vệ xe đạp; Bao giày đi xe đạp; Ba lô và túi nước xe đạp; Áo lót đạp xe; Mũ & nón đạp xe; Kính đạp xe; Áo khoác & áo gile đạp xe; Áo đạp xe; Giày đạp xe; Quần đùi & quần yếm đùi đạp xe; Tất đạp xe; Quần dài & quần yếm dài đạp xe
nl: Sportartikelen > Buitenrecreatie > Fietsen > Fietskleding en -accessoires: Accessoires voor fietsschoenplaatjes; Fietsschoenplaatjes; Fietshandschoenen; Onderdelen en accessoires voor fietshelmen; Fietshelmen; Beschermpads voor fietssport; Fietsoverschoenen; Fietsrugzakken en drinkrugzakken; Fietsonderkleding; Fietspetten en hoofdbedekking; Fietsbrillen; Fietsjassen en -vesten; Fietsshirts; Fietsschoenen; Korte fietsbroeken en bibshorts; Fietssokken; Fietsbroeken en bibtights
zh-CN: 体育用品 > 户外休闲 > 自行车用品 > 骑行服装与配饰: 自行车锁片配件; 防滑踏板鞋底板; 自行车手套; 自行车头盔零件/配件; 自行车头盔; 自行车护具; 自行车鞋套; 骑行背包和水袋包; 骑行打底衫; 骑行帽和头饰; 骑行眼镜; 骑行夹克和马甲; 骑行服; 骑行鞋; 骑行短裤和背带短裤; 骑行袜; 骑行紧身裤和背带紧身裤
ro-RO: Articole sportive > Recreere în aer liber > Ciclism > Îmbrăcăminte și accesorii pentru ciclism: Accesorii pedale de biciclete; Pedale de bicicletă; Mănuși de ciclism; Piese și accesorii pentru căști de bicicletă; Căști de bicicletă; Inserții de protecție pentru biciclete; Huse pentru încălțăminte de ciclism; Rucsacuri de ciclism și rucsacuri de hidratare; Îmbrăcăminte de corp pentru ciclism; Șepci și acoperitoare de cap pentru ciclism; Ochelari de ciclism; Jachete și veste de ciclism; Tricouri de ciclism; Încălțăminte pentru ciclism; Pantaloni scurți și pantaloni scurți cu bretele pentru ciclism; Șosete de ciclism; Colanți și colanți cu bretele pentru ciclism
tr: Spor Malzemeleri > Açık Hava Etkinlikleri > Bisiklet > Bisiklet Kıyafetleri ve Aksesuarları: Bisiklet Pedal Kilidi Aksesuarları; Bisiklet Pençe Ayakkabıları; Bisiklet Eldivenleri; Bisiklet Kaskı Parçaları ve Aksesuarları; Bisiklet Kaskları; Bisiklet Koruyucu Pedleri; Bisiklet Ayakkabısı Kılıfları; Bisiklet sırt çantaları ve su çantaları; Bisiklet içlikleri; Bisiklet şapkaları ve başlıkları; Bisiklet gözlükleri; Bisiklet ceketleri ve yelekleri; Bisiklet formaları; Bisiklet Ayakkabıları; Bisiklet şortları ve askılı şortlar; Bisiklet çorapları; Bisiklet taytları ve askılı taytlar
lt-LT: Sporto prekės > Poilsis lauke > Dviračių sportas > Apranga ir aksesuarai dviratininkams: Dviračių pedalų plokštelių priedai; Dviračių pedalų plokštelės; Dviratininkų pirštinės; Dviratininkų šalmų dalys ir priedai; Dviratininkų šalmai; Apsaugos dviratininkams; Dviratininkų batų apvalkalai; Dviračių kuprinės ir hidratacinės kuprinės; Dviratininkų apatiniai drabužiai; Dviratininkų kepurės ir galvos apdangalai; Dviratininkų akiniai; Dviratininkų striukės ir liemenės; Dviračių marškinėliai; Dviratininkų batai; Dviratininkų šortai ir kelnės su diržais; Dviratininkų kojinės; Dviratininko tamprės ir kelnės su antklode
sl-SI: Športna oprema > Rekreacija na prostem > Kolesarjenje > Oblačila in dodatki za kolesarjenje: Dodatki za kolesarske čevlje; Kolesarski čevlji; Kolesarske rokavice; Deli in dodatki za kolesarske čelade; Kolesarske čelade; Kolesarski ščitniki; Prevleke za kolesarske čevlje; Kolesarski nahrbtniki in sistemi za pitje; Kolesarski osnovni sloji; Kolesarske kape in pokrivala; Kolesarska očala; Kolesarske jakne in brezrokavniki; Kolesarski dresi; Kolesarski čevlji; Kolesarske kratke hlače in kratke hlače z naramnicami; Kolesarske nogavice; Kolesarske pajkice in pajkice z naramnicami
fr: Équipements sportifs > Loisirs de plein air > Vélo > Équipement et accessoires de cyclisme: Accessoires pour pédales de vélo; Crampons de cyclisme; Gants de cyclisme; Accessoires et pièces de rechange pour casques de vélo; Casques de cyclisme; Protections du cycliste; Sur-chaussures de cyclisme; Sacs à dos et sacs d'hydratation de cyclisme; Sous-vêtements de cyclisme; Casquettes et bonnets de cyclisme; Lunettes de cyclisme; Vestes et gilets de cyclisme; Maillots de cyclisme; Chaussures de cyclisme; Cuissards courts de cyclisme; Chaussettes de cyclisme; Cuissards longs de cyclisme
sk-SK: Športový tovar > Exteriérové rekreakčné športy > Bicyklovanie > Cyklistické oblečenie a doplnky: Príslušenstvo pre cyklistické zarážky; Cyklistické zarážky; Cyklistické rukavice; Diely a príslušenstvo pre cyklistické prilby; Cyklistické prilby; Cyklistické chrániče; Návleky na cyklistickú obuv; Cyklistické batohy a kamel vaky; Základné vrstvy na cyklistiku; Cyklistické čiapky a pokrývky hlavy; Cyklistické okuliare; Cyklistické bundy a vesty; Cyklistické dresy; Cyklistická obuv; Cyklistické šortky a šortky s trakmi; Cyklistické ponožky; Cyklistické legíny a legíny s trakmi
es: Equipamiento deportivo > Actividades al aire libre > Ciclismo > Accesorios y complementos de ciclismo: Accesorios de calapiés para bicicletas; Calas para bicicleta; Guantes de ciclismo; Accesorios y repuestos para cascos de bicicleta; Cascos de ciclismo; Protecciones acolchadas para bicicletas; Sobrecalzado de ciclismo; Mochilas de ciclismo y sistemas de hidratación; Capas base de ciclismo; Gorras y artículos para la cabeza de ciclismo; Gafas de ciclismo; Chaquetas y chalecos de ciclismo; Jerseys de ciclismo; Calzado de ciclismo; Pantalones cortos y culotes cortos de ciclismo; Calcetines de ciclismo; Mallas y culotes largos de ciclismo
ko: 스포츠용품 > 야외 레크레이션 > 사이클링 > 사이클링 의류/액세서리: 자전거 미끄럼 방지용 밑창 부대용품; 자전거 클릿; 자전거 장갑; 자전거 헬멧 부품/부대용품; 자전거 헬멧; 자전거 보호대; 자전거 신발 커버; 사이클링 백팩 및 하이드레이션 팩; 사이클링 베이스 레이어; 사이클링 캡 및 헤드웨어; 사이클링 아이웨어; 사이클링 재킷 및 베스트; 사이클링 저지; 사이클링화; 사이클링 쇼츠 및 빕 쇼츠; 사이클링 양말; 사이클링 타이츠 및 빕 타이츠
hr-HR: Sportska oprema > Rekreacija na otvorenom > Biciklizam > Odjeća i dodaci za bicikliranje: Dodaci za bitve; Bitve za bicikl; Biciklističke rukavice; Dijelovi i dodaci za biciklističke kacige; Biciklističke kacige; Štitnici za bicikle; Navlake za biciklističke cipele; Biciklistički ruksaci i paketi za hidrataciju; Biciklistički osnovni sloj odjeće; Biciklističke kape i pokrivala za glavu; Biciklističke naočale; Biciklističke jakne i prsluci; Biciklistički dresovi; Biciklističke cipele; Biciklističke kratke hlače i kratke hlače s naramenicama; Biciklističke čarape; Biciklističke tajice i tajice s naramenicama
pt-PT: Artigos de desporto > Atividades recreativas no exterior > Ciclismo > Acessórios e vestuário para ciclismo: Acessórios de travessas para bicicleta; Travessas para bicicleta; Luvas para bicicleta; Acessórios e peças de capacetes para bicicleta; Capacetes para bicicleta; Proteções para bicicleta; Capas de sapatos para bicicleta; Mochilas e bolsas de hidratação para ciclismo; Camadas de base de ciclismo; Bonés e chapéus de ciclismo; Óculos de ciclismo; Casacos e coletes de ciclismo; Camisolas de ciclismo; Calçado de ciclismo; Calções e calções com alças de ciclismo; Meias de ciclismo; Calções compridos e corsários de ciclismo
ja: スポーツ用品 > 屋外レクリエーション > サイクリング > 自転車ウェア・小物: 自転車用クリート関連用品; 自転車用クリート; 自転車用グローブ; 自転車用ヘルメット向け部品/アクセサリー; 自転車用ヘルメット; 自転車用プロテクター; 自転車用シューズカバー; サイクリング用バックパック＆ハイドレーションパック; サイクリングベースレイヤー; サイクリングキャップ・ヘッドウェア; サイクリングアイウェア; サイクリングジャケット・ベスト; サイクルジャージ; サイクリングシューズ; サイクリングショーツ・ビブショーツ; サイクリングソックス; サイクリングタイツ・ビブタイツ
nb: Sportsutstyr > Friluftsliv > Sykling > Sykkelklær og -tilbehør: Tilbehør til sykkelcleats; Sykkelcleats; Sykkelhansker; Deler og tilbehør til sykkelhjelmer; Sykkelhjelmer; Beskyttelsesputer for sykkel; Sykkelskotrekk; Sykkelryggsekker og drikkesekker; Sykkelundertøy; Sykkelcapser og hodeplagg; Sykkelbriller; Sykkeljakker og vester; Sykkeltrøyer; Sykkelsko; Sykkelshorts og bib-shorts; Sykkelsokker; Sykkeltights og bib-tights
da: Sportsartikler > Friluftsliv > Cykling > Cykeludstyr: Tilbehør til cykelklamper; Cykelklamper; Cykelhandsker; Dele og tilbehør til cykelhjelme; Cykelhjelme; Beskyttelsesudstyr til cykling; Cykelskoovertræk; Cykelrygsække og drikkerygsække; Baselayers til cykling; Cykelkasketter og hovedbeklædning; Cykelbriller; Cykeljakker og cykelveste; Cykeltrøjer; Cykelsko; Cykelshorts og bib-shorts; Cykelstrømper; Cykeltights og bib-tights
hu: Sportszerek > Szabadtéri kikapcsolódás > Kerékpározás > Kerékpáros ruházat és kiegészítők: Kerékpárcipőklipsz-kiegészítők; Kerékpárcipőklipszek; Kerékpárkesztyűk; Kerékpársisak-alkatrészek és -kiegészítők; Kerékpársisakok; Kerékpáros védőbetétek; Kerékpáros cipőhuzatok; Kerékpáros hátizsákok és ivózsákok; Kerékpáros aláöltözetek; Kerékpáros sapkák és fejfedők; Kerékpáros szemüvegek; Kerékpáros dzsekik és mellények; Kerékpáros mezek; Kerékpárcipők; Kerékpáros rövidnadrágok és kantáros rövidnadrágok; Kerékpáros zoknik; Kerékpáros nadrágok és kantáros nadrágok
pt-BR: Artigos esportivos > Atividades ao ar livre > Ciclismo > Acessórios e roupas para ciclismo: Acessórios de tacos para sapatilhas; Presilhas de bicicleta; Luvas para ciclismo; Acessórios e peças de capacetes de ciclismo; Capacetes para ciclismo; Acessórios de proteção para ciclismo; Coberturas para calçados para ciclismo; Mochilas de ciclismo e hidratação; Segundas peles de ciclismo; Bonés e acessórios de cabeça para ciclismo; Óculos de ciclismo; Jaquetas e coletes de ciclismo; Camisas de ciclismo; Sapatilhas de ciclismo; Bermudas e bretelles de ciclismo; Meias de ciclismo; Calças e bretelles longos de ciclismo
cs: Sportovní potřeby > Outdoorové aktivity > Cyklistika > Cyklistické oblečení a příslušenství: Příslušenství ke kufrům do pedálů kola; Cyklistické kufry; Cyklistické rukavice; Díly a příslušenství pro cyklistické přilby; Cyklistické helmy; Cyklistické chrániče; Cyklistické návleky na boty; Cyklistické batohy a hydrovaky; Funkční prádlo na kolo; Cyklistické čepice a pokrývky hlavy; Cyklistické brýle; Cyklistické bundy a vesty; Cyklistické dresy; Cyklistická obuv; Cyklistické kraťasy a kalhoty s laclem; Cyklistické ponožky; Dlouhé cyklistické kalhoty
zh-TW: 體育用品 > 室外休閒 > 單車 > 自行車服裝配件: 自行車鞋底扣片配件; 自行車鞋底板; 自行車手套; 自行車安全帽零件/配件; 自行車安全帽; 自行車護膝; 自行車鞋套; 自行車背包與水袋背包; 自行車內搭衣; 自行車小帽與頭飾; 自行車眼鏡; 自行車外套與背心; 自行車衣; 自行車鞋; 自行車短褲與吊帶短褲; 自行車襪; 自行車緊身褲與吊帶長褲